臺灣基隆地方法院刑事判決　　　　　　　　　　　　　九十三年度訴字第六一六號
　　公　訴　人　臺灣基隆地方法院檢察署檢察官
　　被　　　告　丙○○　男　四.
右列被告因竊盜案件，經檢察官聲請簡易判決處刑（九十三年度偵字第二三八０號）
，經本院認不適以簡易判決處刑，改依通常程序審理，並判決如左︰
    主    文
丙○○共同連續攜帶兇器，踰越牆垣竊盜，處有期徒刑拾月。
扣案之鸚哥剪參把沒收。
    事    實
一、丙○○前因違反麻醉藥品管理條例案件，經臺灣板橋地方法院於民國八十五年十
    一月二十日，以八十五年度易字第七三０四號判處有期徒刑五月確定，並於八十
    六年一月二十七日易科罰金執行完畢；又因竊盜案件，經臺灣板橋地方法院於九
    十二年一月九日，以九十一年度易字第二八五四號判處有期徒刑十月，緩刑三年
    ，丙○○不服上訴後，經臺灣高等法院以九十二年度上易字第五三六號駁回上訴
    確定。詎丙○○於緩刑期間，又另犯竊盜案件，經臺灣高等法院於九十三年五月
    十二日以九十二年度上訴字第二八三九號判處有期徒刑七月確定，現正在監執行
    。
二、丙○○與乙○○（另經臺灣桃園地方法院以九十三年度易字第五三六號案件判處
    有期徒刑一年二月）共同基於意圖為自己不法所有之犯意聯絡，於九十三年六月
    十九日凌晨零時四十分許，由丙○○駕駛其父親所有車號ＤＸ—七七○六號自用
    小客車搭載乙○○，前往臺北縣金山鄉五湖村南勢湖二十九號之「中國金屬化工
    股份有限公司」（下稱中國金屬公司），共同攀爬翻越圍牆侵入中國金屬公司廠
    區內（侵入住居部分未據告訴），由其二人分持丙○○所有在客觀上對人之生命
    、身體安全具危險性可供作兇器用之鸚哥剪三把將放置於廠區內（非工廠廠房建
    築物內）電纜線剪斷之方式，竊取屬於中國金屬公司所有之電纜線一批（價值約
    新台幣十二萬二千五百元），得手後正由丙○○駕駛上開小客車將竊得之電纜線
    一批載運離開現場之際，適為中國金屬公司生產部主管甲○○發現，乃報警當場
    查獲，並扣得丙○○所有供其二人犯罪所用之鸚哥剪三把。
三、案經臺北縣政府警察局金山分局報請臺灣基隆地方法院檢察署檢察官偵查後，聲
    請本院以簡易判決處刑，本院認為不宜，改適用通常程序進行審理。
    理    由
一、檢察官雖以被告丙○○涉犯刑法第三百二十一條第一項第三款之加重竊盜罪嫌，
    而聲請本院以簡易判決處刑，然查：本案被告所為，係犯刑法第三百二十一條第
    一項第二款、第三款之加重竊盜罪（詳後述理由），與檢察官據以求處罪刑之事
    實已有不符；又上開加重竊盜罪，其法定本刑為六月以上，五年以下有期徒刑之
    罪，被告前有二次如事實攔所述之加重竊盜罪前科記錄，現正執行中，雖非累犯
    ，但再犯本次加重竊盜犯行，是本案所得宣告之刑，顯然不適當依刑事訴訟法第
    四百四十九條第三項「以宣告緩刑、得易科罰金之有期徒刑及拘役或罰金為限」
    之規定，從而，檢察官聲請本院以簡易判決處刑，自有不適當，爰職權改依通常
    程序進行審理，合先敘明。
二、訊據被告丙○○於本院準備期日訊問及審理時矢口否認前開犯行，辯稱：伊是在
    工廠外圍將別人剪好的電纜線捆起來搬到車上放，未侵入廠區行竊，也沒有持鸚
    哥剪竊取電纜線，扣案之鸚哥剪原本即放在車上，是伊工作時使用之工具云云。
    經查：
    (一)前開犯罪事實，業據證人即中國金屬公司主管甲○○於警詢、本院審理時詰
        證：案發當日公司內之電纜線遭人侵入行竊，伊接獲公司之駐廠警衛蔡再發
        電話通知，隨即以電話報警處理，因而查獲被告與乙○○二人等語明確，並
        有證人甲○○當庭繪製之公司廠區範圍現場圖一紙可稽（詳見偵查卷第十七
        頁背面、本院九十三年十一月十日審判筆錄）。
    (二)證人即承辦員警郭光明於本院審理時證稱：案發當日接獲通報說有人侵入中
        國金屬公司竊取電纜線，在廠區外巡邏沒有發現，聯絡甲○○得知有二個人
        在廠區內，甲○○告知嫌犯之車號及車型，其在工廠圍牆外圍的產業道路上
        查獲被告等語（詳見本院九十三年十一月十日審判筆錄）。
    (三)證人乙○○於另案竊盜案件審理時亦坦承上情不諱，此有臺灣桃園地方法院
        九十三年度易字第五三六號案件九十三年八月十七日審判筆錄及該案刑事判
        決書各一份在卷可稽，雖其於本院庭訊作證時改稱：當時是在工廠外圍的空
        屋內拿電纜線，因為聽朋友「阿有」說有人去剪電纜線沒載走云云。惟查被
        告供述扣案之電纜線係在圍牆外之牧草區所竊得一節，與證人乙○○證稱：
        係在工廠外之一間空屋內所竊得云云，行竊之地點已有不同，證人乙○○上
        開證言是否可信，已有可疑；又證人乙○○果真未與被告共同持鸚哥剪侵入
        廠區內行竊電纜線，事涉被告將身錮牢獄，拘束行動自由之不利益，理應於
        另案竊盜案件審理中否認犯行，豈會反而坦承犯行自白犯罪，顯與事理有違
        ，證人乙○○上開證言，顯係迴護被告之詞，無足採信。
    (四)另依現場照片顯示，被告竊得之電纜線數量甚多，且上開電纜線原本是連結
        在廠區內生產部門之管線上，電纜線本身又甚粗，若非有攜帶鸚哥剪等工具
        ，被告焉能將該廠區內之電纜線剪下竊取？足認被告所辯稱無持鸚哥剪侵入
        廠區竊取電纜線之行為云云，應屬事後卸責之詞，亦無足採。
    (五)此外，復有扣案之行竊工具鸚哥剪三支、證人甲○○具領之台北縣政府警察
        局物品認領保管單一紙、現場照片及贓物照片共計十張附卷可資佐證。
    (六)綜上所述，本案事證明確，被告犯行洵堪認定，應予依法論科。
三、按刑法第三百二十一條第一項第三款之攜帶兇器竊盜罪，係以行為人攜帶兇器竊
    盜為其加重條件，此所謂兇器，其種類並無限制，凡客觀上足對人之生命、身體
    、安全構成威脅，具有危險性之兇器均屬之，且祇須行竊時攜帶此種具有危險性
    之兇器為已足，並不以攜帶之初有行兇之意圖為必要。螺絲起子為足以殺傷人生
    命、身體之器械，顯為具有危險性之兇器（最高法院七十九年度台上字第五二五
    三號判例意旨可資參照）。查鸚哥剪屬金屬製品，質硬而型尖，在客觀上足以危
    害他人生命、身體之安全，依上開判例意旨說明，該等物品顯具有客觀危險性，
    自屬兇器無訛。核被告就右揭犯罪事實所為，係犯刑法第三百二十一條第一項第
    二、三款之攜帶兇器、逾越牆垣竊盜罪。公訴人對被告僅論以刑法第三百二十一
    條第三款之加重竊盜罪嫌，尚有未洽，併此敘明。又被告與另案被告乙○○間，
    有犯意聯絡及行為分擔，為共同正犯。爰審酌被告前有二次竊盜犯罪紀錄（非累
    犯），素行不佳，竟不知悔改，為求己利，不思合法途徑獲取財富，以違法途徑
    竊取他人電纜線，行為實無可取，及其犯後態度尚可，犯罪所生之危害，被害人
    之損失及犯罪情節等一切情狀，量處如主文所示之刑，以資懲儆。扣案之鸚哥剪
    三把，係被告所有，業據被告於本院審理中供承在卷，且供本件犯罪所用之物，
    應依刑法第三十八條第一項第二款之規定，併予宣告沒收。
據上論斷，應依刑事訴訟法第四百五十二條、第二百九十九條第一項前段，刑法第二
十八條、第三百二十一條第一項第二款、第三款、第三十八條第一項第二款，判決如
主文。
本案經檢察官丁○○到庭執行職務。
中　　　華　　　民　　　國　　九十三　　年　　 十一 　　月　　二十四　　日
                                臺灣基隆地方法院刑事第一庭
                                    審判長法  官  邱志平
                                          法  官  劉桂金
                                          法  官  汪梅芬
右正本證明與原本無異。
對於本件判決如有不服，應於收受送達後十日內，向本院提出上訴書狀，上訴於臺灣
高等法院，並按他造當事人之人數附具繕本。
                                          書記官  賴敏慧
中　　　華　　　民　　　國　　九十三　　年　　 十一 　　月　　二十四　　日
附錄本判決論罪科刑法條：
刑法第三百二十一條：
犯竊盜罪而有左列情形之一者，處六月以上、五年以下有期徒刑：
一  於夜間侵入住宅或有人居住之建築物、船艦或隱匿其內而犯之者。
二  毀越門扇、牆垣或其他安全設備而犯之者。
三  攜帶兇器而犯之者。
四  結夥三人以上而犯之者。
五  乘火災、水災或其他災害之際而犯之者。
六  在車站或埠頭而犯之者。
前項之未遂犯罰之。
